臺灣新竹地方法院民事裁定　　　　　　　 95年度執破字第1號
聲　請　人　乙ｑ○○○○○○○.
破產管理人　李文傑律師
監　察　人　丙宇○
　　　　　　甲卯○
　　　　　　ｇ○○
債　權　人　乙己○○甲ｓ○之.
　　　　　　甲ｗ○甲ｓ○之繼.
　　　　　　甲ｖ○甲ｓ○之繼.
　　　　　　甲ｕ○甲ｓ○之繼.
　　　　　　ｃ○○○甲ｓ○之.
　　　　　　甲ｘ○甲ｆ○之繼.
　　　　　　甲ａ○○甲ｆ○之.
　　　　　　甲ｚ○甲ｆ○之繼.
　　　　　　丙乙○○甲ｆ○之.
　　　　　　ｇ○○
　　　　　　乙Ｚ○乙丙○之繼.
　　　　　　乙Ｕ○乙丙○之繼.
　　　　　　乙Ｔ○乙丙○之繼.
　　　　　　甲ｙ○乙丙○之繼.
　　　　　　丙丙○○乙丙○之.
　　　　　　乙Ｘ○乙丙○之繼.
　　　　　　乙Ｙ○乙丙○之繼.
　　　　　　甲ｃ○乙庚○○之.
　　　　　　甲ｏ○乙庚○○之.
　　　　　　乙乙○乙庚○○之.
　　　　　　甲ｄ○乙庚○○之.
　　　　　　甲ｌ○乙庚○○之.
　　　　　　甲ｇ○乙庚○○之.
　　　　　　沈陳玉琴乙庚○○.
　　　　　　甲ｎ○乙庚○○之.
　　　　　　甲酉○甲壬○之繼.
　　　　　　甲亥○甲壬○之繼.
　　　　　　丙玄○甲甲○之繼.
　　　　　　ｚ○○甲甲○之繼.
　　　　　　甲乙○甲甲○之繼.
　　　　　　甲丙○甲甲○之繼.
　　　　　　甲Ｍ○甲黃○之繼.
　　　　　　甲Ｄ○甲黃○之繼.
　　　　　　甲Ｃ○甲黃○之繼.
　　　　　　甲Ｋ○甲黃○之繼.
　　　　　　乙ｋ○乙ｔ○之繼.
　　　　　　乙ｉ○乙ｔ○之繼.
　　　　　　乙ｊ○乙ｔ○之繼.
　　　　　　乙戌○乙ｔ○之繼.
　　　　　　乙午○乙ｔ○之繼.
　　　　　　乙宙○乙ｔ○之繼.
　　　　　　甲Ｕ○○乙ｔ○之.
　　　　　　乙未○乙ｔ○之繼.
　　　　　　乙申○乙ｔ○之繼.
　　　　　　乙酉○乙ｔ○之繼.
　　　　　　乙ｂ○乙ｔ○之繼.
　　　　　　甲Ｓ○○
　　　　　　乙辰乙卯○之繼承.
　　　　　　甲未○○乙卯○之.
　　　　　　甲子○甲寅○之繼.
　　　　　　甲巳○甲寅○之繼.
　　　　　　甲丑○甲寅○之繼.
　　　　　　甲ｍ○
　　　　　　午○○丙○○之繼.
　　　　　　辛○○○丙○○之.
　　　　　　戊○○丙○○之繼.
　　　　　　丁○○丙○○之繼.
　　　　　　乙○○丙○○之繼.
　　　　　　辰○○丙○○之繼.
　　　　　　巳○○丙○○之繼.
　　　　　　Ｊ○○丙○○之繼.
　　　　　　Ｋ○○丙○○之繼.
　　　　　　Ｆ○○丙○○之繼.
　　　　　　Ｈ○○丙○○之繼.
　　　　　　余崴貞丙○○之繼.
　　　　　　Ｍ○○丙○○之繼.
　　　　　　Ｌ○○丙○○之繼.
　　　　　　Ｉ○丙○○之繼承.
　　　　　　甲Ｗ○○丙○○之.
　　　　　　丙丁○○丙○○之.
　　　　　　Ｅ○○玄○○之繼.
　　　　　　天○○○玄○○之.
　　　　　　宇○○玄○○之繼.
　　　　　　宙○○玄○○之繼.
　　　　　　黃○○玄○○之繼.
　　　　　　Ａ○○玄○○之繼.
　　　　　　丙癸○玄○○之繼.
　　　　　　丙子○玄○○之繼.
　　　　　　乙寅○○玄○○之.
　　　　　　丙辛○玄○○之繼.
　　　　　　丙己○玄○○之繼.
　　　　　　丙戊○玄○○之繼.
　　　　　　丙庚○玄○○之繼.
　　　　　　丙壬○玄○○之繼.
　　　　　　甲戌○○玄○○之.
　　　　　　宋桂榮ｋ○○之繼.
　　　　　　宋秀香ｋ○○之繼.
　　　　　　ｊ○○ｋ○○之繼.
　　　　　　Ｄ○○地○彝之繼.
　　　　　　戌○○地○彝之繼.
　　　　　　亥○○地○彝之繼.
　　　　　　Ｂ○○地○彝之繼.
　　　　　　Ｃ○○地○彝之繼.
　　　　　　甲辛○
　　　　　　ｔ○○李甲ｅ○之.
　　　　　　ｖ○○李甲ｅ○之.
　　　　　　ｗ○○李甲ｅ○之.
　　　　　　ｕ○○李甲ｅ○之.
　　　　　　ｙ○○李甲ｅ○之.
　　　　　　ｐ○○李甲ｅ○之.
　　　　　　甲Ｒ○甲Ｑ○之繼.
　　　　　　甲Ｐ○甲Ｑ○之繼.
　　　　　　甲Ｔ○甲Ｑ○之繼.
　　　　　　丙宇○
　　　　　　甲玄○甲宙○之繼.
　　　　　　甲宇○甲宙○之繼.
　　　　　　高康秀甲宙○之.
　　　　　　丙申○甲宙○之繼.
　　　　　　丙午○甲宙○之繼.
　　　　　　丙未○甲宙○之繼.
　　　　　　甲地○甲宙○之繼.
　　　　　　甲天○甲宙○之繼.
　　　　　　甲丁○
　　　　　　Ｗ○○ｂ○○之繼.
　　　　　　Ｙ○○ｂ○○之繼.
　　　　　　Ｔ○○ｂ○○之繼.
　　　　　　Ｑ○○ｂ○○之繼.
　　　　　　Ｚ○○ｂ○○之繼.
　　　　　　ａ○○ｂ○○之繼.
　　　　　　甲Ｂ○○ｂ○○之.
　　　　　　Ｒ○○ｂ○○之繼.
　　　　　　Ｓ○○ｂ○○之繼.
　　　　　　ｅ○○ｂ○○之繼.
　　　　　　楊峻乙Ｊ○○之.
　　　　　　乙丑○乙辛○、乙.
　　　　　　乙甲○○乙辛○、.
　　　　　　甲ｑ○乙辛○、乙.
　　　　　　甲ｐ○乙辛○、乙.
　　　　　　甲ｒ○乙辛○、乙.
　　　　　　甲ｈ○乙辛○、乙.
　　　　　　甲ｊ○乙辛○、乙.
　　　　　　乙子○乙辛○、乙.
　　　　　　甲ｉ○乙辛○、乙.
　　　　　　乙ｖ丙甲○之繼承.
　　　　　　乙ｘ○丙甲○之繼.
　　　　　　　　　　　民國82.
　　　　　　乙ｙ○丙甲○之繼.
　　　　　　　　　　　民國73.
　　　　　　乙ｚ○丙甲○之繼.
　　　　　　　　　　　民國82.
　　　　　　甲午○○
　　　　　　乙癸○○
　　　　　　甲Ｏ○○甲Ｌ○○.
　　　　　　甲Ｅ○甲Ｌ○○之.
　　　　　　甲Ｉ○甲Ｌ○○之.
　　　　　　甲Ｈ○甲Ｌ○○之.
　　　　　　甲Ｊ○甲Ｌ○○之.
　　　　　　甲Ｇ○甲Ｌ○○之.
　　　　　　甲Ｆ○甲Ｌ○○之.
　　　　　　甲Ｎ○甲Ｌ○○之.
　　　　　　未○○甲Ｌ○○之.
　　　　　　乙Ｈ○甲Ｌ○○之.
　　　　　　乙Ｇ○甲Ｌ○○之.
　　　　　　酉○○甲Ｌ○○之.
　　　　　　申○○甲Ｌ○○之.
　　　　　　乙Ｉ○○甲Ｌ○○.
　　　　　　卯○○庚○○之繼.
　　　　　　壬○○庚○○之繼.
　　　　　　子○○庚○○之繼.
　　　　　　寅○○庚○○之繼.
　　　　　　癸○○庚○○之繼.
　　　　　　丑○○庚○○之繼.
　　　　　　乙戊○
　　　　　　己○○
　　　　　　甲ｔ○
　　　　　　丙巳
　　　　　　ｌ○○○ｘ○○之.
　　　　　　ｎ○○ｘ○○之繼.
　　　　　　ｍ○○ｘ○○之繼.
　　　　　　ｓ○○ｘ○○之繼.
　　　　　　甲己○○ｘ○○之.
　　　　　　Ｇ○○○ｘ○○之.
　　　　　　甲戊○
　　　　　　甲庚○
　　　　　　乙黃○乙宇○○之.
　　　　　　乙玄○乙宇○○之.
　　　　　　乙亥○乙宇○○之.
　　　　　　乙天○乙宇○○之.
　　　　　　臺灣省政府秘書處
　　　　　　乙巳○
　　　　　　ｆ○○ｄ○○○之.
　　　　　　Ｏ○○ｄ○○○之.
　　　　　　Ｎ○○ｄ○○○之.
　　　　　　吳孟ｄ○○○之.
　　　　　　Ｖ○○ｄ○○○之.
　　　　　　Ｘ○○ｄ○○○之.
　　　　　　Ｕ○○ｄ○○○之.
兼 上 三人
法定代理人　甲○○ｄ○○○之.
債　權　人　乙Ｅ○ｄ○○○之.
　　　　　　Ｐ○○ｄ○○○之.
　　　　　　乙Ａ○乙Ｄ○之繼.
　　　　　　乙Ｃ○乙Ｄ○之繼.
　　　　　　乙Ｂ○乙Ｄ○之繼.
　　　　　　乙壬○
　　　　　　甲辰○○
　　　　　　　　　　　樓-2
　　　　　　甲Ａ○
　　　　　　乙ｐ○乙ｕ○之繼.
　　　　　　　　　　　民國84.
　　　　　　乙ｓ○乙ｕ○之繼.
　　　　　　乙ｒ○乙ｕ○之繼.
　　　　　　乙ｈ○乙ｕ○之繼.
　　　　　　乙ｆ○乙ｕ○之繼.
　　　　　　乙ｅ○乙ｕ○之繼.
　　　　　　乙ｇ○乙ｕ○之繼.
　　　　　　乙Ｆ○○乙ｕ○之.
　　　　　　丙卯○丙地○之繼.
　　　　　　丙辰○丙地○之繼.
　　　　　　甲Ｖ○○丙地○之.
　　　　　　乙ａ○○丙地○之.
　　　　　　丙寅○丙地○之繼.
　　　　　　丙丑○丙地○之繼.
　　　　　　甲申○
　　　　　　邱李蔥甲卯○之繼.
　　　　　　甲癸○甲卯○之繼.
　　　　　　乙地
　　　　　　乙Ｐ○乙Ｍ○之繼.
　　　　　　乙Ｓ○乙Ｍ○之繼.
　　　　　　乙Ｒ○乙Ｍ○之繼.
　　　　　　乙Ｋ○乙Ｍ○之繼.
　　　　　　ｉ○○乙Ｍ○之繼.
　　　　　　ｈ○○乙Ｍ○之繼.
　　　　　　乙ｄ○乙Ｍ○之繼.
　　　　　　乙ｌ○乙Ｍ○之繼.
　　　　　　　　　　　3巷25.
　　　　 　 乙ｍ○乙Ｍ○之.
　　　　　　乙ｏ○乙Ｍ○之繼.
　　　　　　乙ｎ○乙Ｍ○之繼.
　　　　　　乙ｃ○乙Ｍ○之繼.
　　　　　　乙Ｏ○乙Ｌ○之繼.
　　　　　　乙Ｑ○乙Ｌ○之繼.
　　　　　　乙Ｎ○乙Ｌ○之繼.
　　　　　　丙亥○乙Ｌ○之繼.
　　　　　　丙戌○乙Ｌ○之繼.
　　　　　　丙天○乙Ｌ○之繼.
　　　　　　丙酉○乙Ｌ○之繼.
　　　　　　甲Ｘ○乙Ｌ○之繼.
　　　　　　甲Ｙ○乙Ｌ○之繼.
　　　　　　甲Ｚ○乙Ｌ○之繼.
　　　　　　甲ｂ○乙Ｌ○之繼.
　　　　　　乙ｗ○○乙Ｌ○之.
　　　　　　ｒ○○乙Ｌ○之繼.
　　　　　　ｏ○○乙Ｌ○之繼.
　　　　　　甲ｋ○○乙Ｌ○之.
　　　　　　丙宙○乙Ｌ○之繼.
　　　　　　ｑ○○乙Ｌ○之繼.
　　　　　　乙Ｖ○乙Ｗ○之繼.
上列當事人間請求破產執行事件，本院裁定如下：
    主  文
本件破產程序終止。
    理  由
一、按繼承人自繼承開始時，除本法另有規定外，承受被繼承人
    財產上之一切權利、義務；繼承人對於被繼承人之債務，負
    連帶責任，民法第1148條前段、第1153條第1項分別定有明
    文。次按債務人為自然人，其受破產宣告並破產裁定已確定
    後，於破產程序終結前死亡，破產程序是否因之受有影響，
    破產法無明文規定，解釋上，除無人繼承時，或繼承人為限
    定繼承、全體拋棄繼承權時，或未拋棄繼承之繼承人全體有
    破產原因時，而合於破產法第59條第1項所定情形，可聲請
    對遺產宣告破產外，如繼承人為通常之繼承時，因應承受破
    產人即被繼承人財產上之一切權利、義務，繼承人個人有無
    破產原因尚有未明，則被繼承人之全部債權人，依民法上開
    規定，尚無不受清償之虞，破產程序無庸續行，自應以裁定
    終止破產。（司法院（84）廳民一字第13341號法律座談會
    研究意見參照）
二、經查：本件宣告破產事件業經本院於民國58年6月5日裁定宣
    告破產人乙ｑ○○○○○○○○破產，並公告確定，嗣破產
    人已於71年12月27日死亡，繼承人劉澄源、劉元秀等均未拋
    棄繼承或限定繼承，復未聲請宣告破產等情，有繼承系統表
    、破產人除戶戶籍謄本、臺灣桃園地方法院95年5月26日桃
    園木家智93年度行政字第37號函附卷可稽。依首開說明，破
    產人既有負清償破產人債務連帶責任之繼承人，則破產人之
    全部債權人，當無不受清償之虞，破產程序無庸續行，自應
    以裁定終止破產。
中　　華　　民　　國　　96　　年　　2 　　月　　16　　日
                  民事第一庭    法　官　蔡欣怡
以上正本係照原本做成。
如對本裁定抗告，須於裁定送達後10日內向本院提出抗告狀。
                                書記官  王恬如
中　　華　　民　　國　　96　　年　　2 　　月　　26　　日
